【裁判字號】    92,小上,59
【裁判日期】    920528
【裁判案由】    給付服務費等
【裁判全文】
臺灣桃園地方法院民事裁定  九十二年度小上字第五九號
    上  訴  人  呂忠吉即蓁歡喜視聽歌唱城
    被  上訴人  臺灣新光保全股份有限公司
    法定代理人  林伯峰
右當事人間請求給付服務費等事件，上訴人對於中華民國九十二年一月二十八日本院
桃園簡易庭九十一年度桃小字第八八九號第一審判決提起上訴，本院裁定如左：
    主      文
上訴駁回。
第二審訴訟費用新臺幣陸佰零壹元由上訴人負擔。
    理      由
一、對於小額訴訟之第一審裁判之上訴，非以其違背法令為理由不得為之，民事訴訟
    法第四百三十六條之二十四第二項分別定有明文。又按上訴狀內應記載上訴理由
    ，表明下列各款事項：一、原判決所違背之法令及其具體內容。二、依訴訟資料
    可認為原判決有違背法令之具體事實，民事訴訟法第四百三十六條之二十五亦有
    明文規定。亦即其上訴狀應就第一審判決如何違背法令為具體之指摘，並揭示該
    法規之條項或其內容，若係成文法以外之法則，應揭示該法則之旨趣，倘為司法
    院解釋或最高法院之判例，則應揭示該判解之字號或其內容，或揭示如何當然違
    背法令之事實，上訴狀如未依此項方法表明者，即難認為已對第一審判決之違背
    法令有具體之指摘（最高法院七十一年度台上字第三一四號判例參照）。當事人
    於小額事件第二審程序不得提出新攻擊或防禦方法，民事訴訟法第四百三十六條
    之二十八前段亦著有明文。
二、上訴意旨略以：上訴人於民國九十一年一月三十一日與被上訴人簽訂保全服務契
    約，上訴人事後發覺該保全服務契約違反消費者保護法第十一條、第十二條，及
    消費者保護法施行細則第十一條、第十三條、第十四條之規定，上訴人便電話告
    知被上訴人提前終止上開契約，雙方均達成共識，被上訴人亦於九十一年六月間
    終止服務項目，未實施保全服務，故被上訴人向上訴人請求給付服務費應無理由
    ，為此提起上訴等語。
三、經查，本件訴訟標的金額為三萬二千三百零七元，原審乃依小額訴訟程序審理，
    而上訴人對於該小額訴訟第一審判決不服，於九十二年三月四日提出上訴，核其
    上訴狀所載，並未指出原判決違背何等法規之內容及事實，且其於第一審程序經
    合法通知無正當理由未到庭，亦未提出書狀做何聲明或陳述，其於上訴狀就前開
    事實部分之記載即屬提出新的攻擊防禦方法，本院無從審究，揆諸上開說明，上
    訴人之上訴難認為合法，應駁回其上訴，且依民事訴訟法第四百三十六條之三十
    二第一項準用第四百三十六條之十九規定確定本件訴訟費用額（後附計算書）如
    主文第二項所示金額。
四、依民事訴訟法第四百三十六條之三十二第一項、第二項、第四百三十六條之十九
    、第四百四十四條第一項、第九十五條、第七十八條，裁定如主文。
中      華      民      國    九十二    年      五      月    二十八    日
                              臺灣桃園地方法院民事第二庭
~B審判長法官  邱瑞祥
~B法      官  劉佩宜
~B法      官  張明儀
右正本係照原本作成
本裁定不得抗告
中      華      民      國    九十二    年      五      月      三十    日
                                                  法院書記官   黃文琪
~F0
~T40
附計算書：
┌──────────┬─────────────┬─────────┐
│項目                │   金額（新台幣）         │      備註        │                                 │
├──────────┼─────────────┼─────────┤
│第二審裁判費用      │   肆佰玖拾玖元           │   由上訴人繳納   │
├──────────┼─────────────┼─────────┤
│第二審郵資費用      │   壹佰零貳元             │   同右           │
├──────────┼─────────────┼─────────┤
│合計                │   陸佰零壹元             │                  │
└──────────┴─────────────┴─────────┘


司法院資訊處製作；財團法人民間司法改革基金會備份。
